【裁判字號】    99,聲,172
【裁判日期】    991018
【裁判案由】    停止執行
【裁判全文】
臺灣臺中地方法院民事裁定   99年度聲字第172號
聲  請  人  甲○○
相  對  人  乙○○
上列當事人間聲請停止執行事件，本院裁定如下：
    主    文
聲請駁回。
聲請程序費用由聲請人負擔。
    理    由
一、按有回復原狀之聲請，或提起再審或異議之訴，或對於和解
    為繼續審判之請求，或提起宣告調解無效之訴、撤銷調解之
    訴，或對於許可強制執行之裁定提起抗告時，法院因必要情
    形或依聲請定相當並確實之擔保，得為停止強制執行之裁定
    。強制執行法第18條第2項定有明文。又發票人主張本票係
    偽造、變造者，於前條裁定送達後二十日內，得對執票人向
    為裁定之法院提起確認之訴。發票人證明已依前項規定提起
    訴訟時，執行法院應停止強制執行。但得依執票人聲請，許
    其提供相當擔保，繼續強制執行，亦得依發票人聲請，許其
    提供相當擔保，停止強制執行。發票人主張本票債權不存在
    而提起確認之訴不合於第1項之規定者，法院依發票人聲請
    ，得許其提供相當並確實之擔保，停止強制執行，非訟事件
    法第195條定有明文。
二、本件聲請人聲請意旨略以：聲請人對於相對人聲請強制執行
    之台北地院99年司執字第22291號給付票款執行事件之債權
    ，業已提起確認本票債權不存在之訴訟，願供擔保聲請請准
    裁定停止台北地院99年度執字第22291號執行事件。
三、經查：聲請人對相對人提起確認本票債權不存在之訴訟，固
    經本院調取本院99年度訴字第1594號確認本票債權不存在之
    訴訟案卷查明屬實，惟聲請人所提願供擔保請求裁定停止強
    制執行之台北地院99年執字第22291號執行事件，業因聲請
    人向台北地院以提起債務人異議之訴為理由，聲請裁定停止
    該執行事件，並經台北地院以99年度北簡聲字第65號裁定聲
    請人供擔保新台幣42500元後，台北地院99年司執字第22291
    號執行事件之強制執行程序，於台北地院99年北簡字7962號
    債務人異議之訴之事件判決確定前，應暫予停止。聲請人並
    已依上述裁定提出擔保金額，該執行事件已停止執行，此業
    經本院依職權調閱台北地院99年司執字第22291號執行卷宗
    審認無誤，從而，聲請人前揭停止強制執行之聲請，已無必
    要，即難准許，應予駁回。
四、爰依強制執行法第30條之1、民事訴訟法第95條、第78條，
    裁定如主文。
中    華    民    國    99    年    10    月    18    日
                  民事第二庭    法  官  涂秀玲
正本係照原本作成
如不服本裁定應於送達後10日內向本院提出抗告狀，並繳納抗告
費新臺幣1,000元。
中    華    民    國    99    年    10    月    18    日
                                書記官  鐘麗芳

司法院資訊處製作；財團法人民間司法改革基金會備份。
